# 广点通代理商收到虚拟金时怎么做账务处理

提问人：07rrchen1 时间：2016-05-18 21:51:03
请教各位：
广点通（腾讯的广告平台）的代理商达到一定业务量时，会收到一定额度的虚拟金作为奖励，以季度计算，如某季度的业务量达到500 万时，赠送虚拟金比例为6%，则下个季度可收到 30 万的虚拟金。该等虚拟金可作为等额的货币使用存入客户的账户用于做广告（客户要做广告，先在广点通的代理商开户，付款给代理商，代理商再充值进广点通平台），但要获得客户同意，也可以单独卖给其他的代理商（原价或打折）。
该如何看待虚拟金？每月是否要暂估虚拟金并作为当月成本的抵减，还是等真正处理虚拟金时作为收入确认？谢啦！

回答人：chenyiwei
该处的虚拟金虽然不是法律上承认的货币，但可以在特定范围内用于交易和实现其他经济利益，且该经济利益为企业拥有或控制且可以用货币计量，因此也具有资产的属性。建议会计处理参考实物返利，根据每月的业绩指标完成情况合理估计可获得的虚拟金公允价值，并作为当月成本的抵减。

提问人：07rrchen1 时间：2016-05-27 10:35:40
谢版主！我现在的会计处理如下，麻烦再看看是否恰当： 1 、每月暂估可获得的虚拟金（换算为不含税金额）冲成本： 借：预付账款-TX 贷：营业成本 2 、实际收到虚拟金时： 借：库存商品-虚拟金 贷：预付账款-TX 3、虚拟金充值到客户广告账户时： 借：发出商品-虚拟金 贷：库存商品-虚拟金 4 、虚拟金在客户广告账户实际消耗时（相当于真正卖给客户）： 借：应收账款-客户 贷：营业收入 应交税费-销项税 借：营业成本 贷：发出商品-虚拟金

回答人：chenyiwei
基本合理。